臺灣士林地方法院民事裁定
111年度抗字第195號
抗  告  人  吳璇芳  
相  對  人  和潤企業股份有限公司

法定代理人  劉源森  


上列當事人間本票裁定事件，抗告人對於中華民國111年6月23日
本院111年度司票字第7715號裁定提起抗告，本院裁定如下：
    主  文
抗告駁回。
抗告費用新臺幣壹仟元由抗告人負擔。
    理  由
一、按執票人向本票發票人行使追索權時，得聲請法院裁定後強
     制執行。票據法第123條定有明文。次按本票執票人依上開
    法條之規定，聲請法院裁定許可對發票人強制執行，係屬非
    訟事件程序，法院僅就形式上審查得否准許強制執行，此項
    裁定並無確定實體上法律關係存否之效力，如發票人就票據
    債務之存否有爭執時，應由發票人提起確認之訴，以資解決
    （最高法院56年台抗字第714號、57年台抗字第76號裁定意
    旨參照）。又抗告，除本編別有規定外，準用第三編第一章
    之規定，又第二審法院認為上訴為無理由者，應為駁回之判
    決，民事訴訟法第495條之1第1項、第449條第1項分別定有
    明文，該等規定，依非訟事件法第46條規定，於非訟事件之
    抗告準用之。
二、本件相對人在原審主張：伊執有抗告人為發票人，發票日為
    民國109年9月23日、金額為新臺幣（下同）115萬元、到期
    日為111年4月28日、免除作成拒絕證書之本票乙紙（下稱系
    爭本票），詎經伊屆期為付款之提示後，尚有105萬8,778元
    未獲清償，爰依法聲請裁定許可強制執行等語。
三、抗告意旨略以：伊向相對人辦理貸款115萬元，分72期繳納
    ，每期繳款金額為1萬9,607元，截至111年3月28日止，共繳
    納18期，如以相對人承辦人告知之利率7%計算，伊剩餘款項
    即54期本金應為90萬6,000元，相對人卻以90萬6,000元加上
    利息向伊求償，另該承辦人告知扣除伊車輛以30萬3,000元
    遭法拍後，剩餘本金為62萬7,000元，據此加總即為93萬元
    ，然此又與前揭剩餘本金90萬6,000元有所差異，是請求確
    認相對人求償金額是否正確，爰對原裁定不服，依法提起抗
    告，請求廢棄原裁定等語。
四、經查，相對人業依票據法第123條規定，在原審提出與所述
    相符之系爭本票為證，又系爭本票載有免除作成拒絕證書之
    旨，且經相對人陳明業經提示付款，是相對人執系爭本票向
    發票人即抗告人行使追索權，而向本院聲請裁定准許強制執
    行，合於票據法第123條規定，自應准許。抗告意旨雖指摘
    相對人請求之金額與其計算之金額有所差異云云，惟此屬執
    票人得否行使追索權之實體法律關係問題，揆之前揭規定與
    裁判意旨，應由票據債務人即抗告人另提起訴解決，尚非本
    件非訟事件程序所應審究。從而，抗告人提起本件抗告，為
    無理由，應予駁回。
五、據上論結，本件抗告為無理由，爰裁定如主文。
中　　華　　民　　國　　111 　年　　9 　　月　　30　　日
                  民事第一庭  法  官  劉瓊雯
以上正本係照原本作成。
本件裁定不得再抗告。
中　　華　　民　　國　　111 　年　　9 　　月　　30　　日
                              書記官  劉淑慧